臺灣高雄地方法院刑事判決　　　　　　　94年度訴字第3393號
公　訴　人　臺灣高雄地方法院檢察署檢察官
被　　　告　甲○○
上列被告因毒品危害防制條例案件，經檢察官提起公訴（94年度
毒偵字第7438號），被告於準備程序就被訴事實為有罪之陳述，
本院聽取當事人之意見後，合議庭裁定改以簡式審判程序審理，
本院判決如下：
    主  文
甲○○連續施用第一級毒品，累犯，處有期徒刑壹年。扣案海洛
因壹包（淨重零點貳壹公克、沾有海洛因成分之包裝袋重零點壹
捌公克）沒收銷燬之。
    事  實
一、甲○○曾於民國80年間因違反肅清煙毒條例案件，經本院以
    80年度訴字第1847號判決判處有期徒刑3 年，上訴台灣高等
    法院高雄分院經駁回而告確定，於81年10月8 日入監執行，
    83年6 月7 日假釋出監，假釋期間內，因於84年間另犯槍砲
    彈藥刀械管制條例案件，經本院以84年度訴字第1789號判決
    判處有期徒刑2 年6 月確定，上開假釋並撤銷，所餘殘刑1
    年3 月5 日與前遭判處之2 年6 月徒刑接續執行，後於87年
    5 月2 日再度假釋出獄，假釋期間內，又於88年間因施用毒
    品案件，經撤銷假釋，應執行殘刑1 年8 月26日，於90年12
    月18日縮刑期滿執行完畢。復於91年間因施用毒品案件，經
    台灣高等法院高雄分院以92年度上訴字第921 號判處有期徒
    刑6 月、10月，並定應執行刑1 年2 月確定，又因贓物罪，
    經本院91年度易字第4770號判處有期徒刑4月，經上訴台灣高
    等法院高雄分院以92年度上易字第691 號駁回確定，上開二
    案合併執行，於94年3月6日縮刑期滿執行完畢。
二、甲○○於88年間所犯之施用毒品案件，經本院以88年度毒聲
    字第4017號、第4269號、5405號裁定送觀察勒戒後，認有繼
    續施用毒品之傾向，再以88年毒聲字第6846號裁定令入戒治
    處所施以強制戒治1 年，嗣於89年8 月26日戒治處分執行期
    滿，經台灣高雄地方法院檢察署檢察官於89年9 月6 日以89
    年戒毒偵字第936 號為不起訴處分確定。詎猶不知悔改，明
    知海洛因業經公告列為毒品危害防制條例第2 條第2 項之第
    1 級毒品，均不得非法持有、施用，竟基於施用第一級毒品
    之概括犯意，於94年7 月18日起至同年8 月19日上午7 時許
    止，以不定期之頻率，在高雄縣大社鄉○○○路旁涼亭內，
    將海洛因摻入香菸內燒烤吸食之方式，連續施用第一級毒品
    海洛因多次，嗣於94年8 月19日下午4 時20分許，在高雄縣
    燕巢鄉○○路1 號義大醫院前，扣得第一級毒品海洛因1 包
    （淨重0.21公克，沾有海洛因成因之包裝袋重0.18公克）。
三、案經高雄市政府警察局楠梓分局移請台灣高雄地方法院檢察
    署檢察官偵查起訴。
    理  由
壹、程序部分：
    本件被告所犯係死刑、無期徒刑、最輕本刑為3 年以上有期
    徒刑以外之罪，其於準備程序中就被訴事實為有罪之陳述，
    經法官告知簡式審判程序之旨，並聽取公訴人、被告之意見
    後，本院認為適宜獨任進行簡式審判程序，故本件適用簡式
    審判程序審理，合先敘明。
貳、實體部分：
一、訊據被告甲○○對於前揭時、地連續施用第一級毒品海洛因
    多次之事實，於本院審理中坦承不諱（參見本院審理卷第39
    頁及第40頁），而其為警查獲時所採集之尿液檢體，經送請
    高雄市立凱旋醫院亦呈嗎啡陽性反應，有該醫院94年9 月6
    日轉碼編號A00000000 號濫用藥物尿液檢驗報告及濫用藥物
    尿液檢體監管紀錄表各1 紙附卷可稽（參見偵查卷第17頁及
    警卷第12頁）。而扣案白色粉末1 包經送請法務部調查局鑑
    定結果，認含第一級毒品海洛因成分（淨重0.21公克，沾有
    海洛因成分之包裝袋重0.18公克），有該局94年11月1 日調
    科壹字第220021336 號鑑定通知書1 紙在卷可憑（參見本院
    審理卷第30頁），是該白色粉末屬海洛因毒品無訛，足徵被
    告上開曾連續施用第一級毒品海洛因之自白核與事實相符，
    堪信為真實。
二、另被告於88年間所犯之施用毒品案件，經本院以88年度毒聲
    字第4017號、第4269號、5405號裁定送觀察勒戒後，認有繼
    續施用毒品之傾向，再以88年毒聲字第6846號裁定令入戒治
    處所施以強制戒治1 年，嗣於89年8 月26日戒治處分執行期
    滿，經台灣高雄地方法院檢察署檢察官於89年9 月6 日以89
    年戒毒偵字第936 號為不起訴處分確定之事實，有前開不起
    訴處分書、台灣高等法院被告全國前科紀錄表及台灣高雄地
    方法院檢察署刑案資料查註紀錄表各1 紙附卷可參，從而，
    被告於上開強制戒治執行完畢後，5 年內再犯本件施用毒品
    罪事證明確，被告上開犯行洵堪認定。
三、查海洛因屬毒品危害防制條例第2 條第2 項所稱之第一級毒
    品，不得持有、施用。被告竟分別持之以施用，核其所為，
    係犯毒品危害防制條例第10條第1 項之施用第一級毒品罪。
    被告先後多次施用海洛因犯行，時間緊接、手法及罪名均同
    ，顯係基於概括犯意而為之，為連續犯，均應以一罪論。其
    施用海洛因前後持有該毒品之低度行為，應被其施用之高度
    行為所吸收，不另論罪。末查，被告曾於80年間因違反肅清
    煙毒條例案件，經本院以80年度訴字第1847號判決判處有期
    徒刑3 年，上訴台灣高等法院高雄分院經駁回而告確定，於
    81年10月8 日入監執行，83年6 月7 日假釋出監，假釋期間
    內，因於84年間另犯槍砲彈藥刀械管制條例案件，經本院以
    84年度訴字第1789號判決判處有期徒刑2 年6 月確定，上開
    假釋並撤銷，所餘殘刑1 年3 月5 日與前遭判處之2 年6 月
    徒刑接續執行，後於87年5 月2 日再度假釋出獄，假釋期間
    內，又於88年間因施用毒品案件，經撤銷假釋，應執行殘刑
    1 年8 月26日，於90年12月18日縮刑期滿執行完畢。復於91
    年間因施用毒品案件，經台灣高等法院高雄分院以92年度上
    訴字第921 號判處有期徒刑6 月、10月，並定應執行刑1 年
    2 月確定，又因贓物罪，經本院91年度易字第4770號判處有
    期徒刑4 月，經上訴台灣高等法院高雄分院以92年度上易字
    第691 號駁回確定，上開二案合併執行，於94年3 月6 日縮
    刑期滿執行完畢之事實，有上開臺灣高等法院被告全國前案
    紀錄表及臺灣高雄地方法院檢察署刑案資料查註紀錄表各1
    紙在卷可參，其於5 年之內，再犯本件最重本刑為有期徒刑
    以上之罪，為累犯，應依刑法第47條之規定遞加重其刑。爰
    審酌被告前因施用毒品案件，經觀察勒戒、強制戒治後，竟
    再繼續施用毒品，顯見意志不堅，惟其犯罪係戕害自身及犯
    後態度、智識程度等一切情狀，量處如主文所示之刑，以資
    懲儆。
四、至扣案白色粉末1 包，經送驗結果，認白粉即為第一級毒品
    海洛因（淨重0.21公克，沾有海洛因成因之包裝袋重0.18公
    克，該包裝袋因無法與海洛因析離，應將整體視為毒品）應
    依毒品危害防制條例第18條第1 項前段規定，併予宣告沒收
    併銷毀之。
據上論斷，應依刑事訴訟法第273 條之1 第1 項、299 條第1 項
前段，毒品危害防制條例第10條第1 項、第18條第1 項前段，刑
法第11條前段、第56條、第47條，判決如主文。
本案經檢察官黃雯麗到庭執行職務
中      華    民    國    94   年   12    月   13     日
                   鳳山刑事第二庭法  官  廖建瑜
以上正本證明與原本無異。
如不服本判決，應於收受送達後10日內向本院提出上訴書狀。
中　　華　　民　　國　　94　　年　　12　　月　　13　　日
　　　　　　　　　　　　　       書記官  張家榮
毒品危害防制條例第10條
施用第一級毒品者，處 6 月以上 5 年以下有期徒刑。
施用第二級毒品者，處 3 年以下有期徒刑。
